【裁判字號】    98,易,1265
【裁判日期】    980622
【裁判案由】    竊盜等
【裁判全文】
臺灣臺北地方法院刑事判決              98年度易字第1265號
公  訴  人  臺灣臺北地方法院檢察署檢察官
被      告  甲○○
                    （現另案於臺灣臺北監獄執行中）
上列被告因竊盜等案件，經檢察官提起公訴（98年度偵字第7173
號），嗣被告於準備程序中，就被訴事實為有罪之陳述，經告知
簡式審判程序意旨，並聽取公訴人及被告之意見後，本院裁定依
簡式審判程序審理，判決如下：
    主    文
甲○○犯攜帶兇器逾越安全設備夜間侵入住宅竊盜未遂罪，累犯
，處有期徒刑玖月，扣案之螺絲起子貳支，均沒收；又犯毀損他
人物品罪，累犯，處有期徒刑參月，扣案之螺絲起子貳支，均沒
收。應執行有期徒刑拾壹月，扣案之螺絲起子貳支，均沒收。
    犯罪事實
一、甲○○因施用毒品案件，經本院以90年度訴字第1315號判決
    判處有期徒刑1年，又因竊盜案件，經臺灣士林地方法院以9
    1年度易緝字第56號判決有期徒刑1年8月，另因偽造文書案
    件，經本院以91年度簡字第3880號判決判處有期徒刑5月，
    再經本院以92年度聲字第80號裁定定應執行有期徒刑2年10
    月確定，於民國94年6月7日縮短刑期假釋出監，假釋期間交
    付保護管束，同年9月16日觀護期滿假釋未經撤銷視為執行
    完畢。又施用毒品，經本院以94年度訴字第1736號判決判處
    有期徒刑1年2月確定，再因施用毒品案件，經本院以95年度
    訴字第411號判決判處有期徒刑1年1月，後經臺灣高等法院
    以95年上訴字第3088號判決駁回上訴而告確定，該2罪後經
    依法減刑並定應執行有期徒刑1年，甫於96年7月8日縮刑期
    滿，而於減刑條例生效施行之同年月16日執行完畢出監。
二、詎其仍不知悔改，於97年12月4日晚間7時至8時30分許，攜
    帶其所有客觀上足認為係兇器之螺絲起子2支，至高瑀捷位
    在臺北市○○區○○路1段25號12樓頂之頂樓加蓋房屋，見
    該處落地窗未鎖，即進入該處並搜尋財物，因該加蓋房屋係
    廚房，而無值錢之物，乃自屋內樓梯欲前往該址12樓竊取財
    物，惟該樓梯之鐵門上鎖，竟另基於毀損之犯意，以其攜帶
    之螺絲起子2支，撬壞該門鎖而致令不堪用，足生損害於高
    瑀捷。嗣因高瑀捷返家，甲○○查覺後隨即離去，因而未竊
    得財物。
三、案經高瑀捷訴由臺北市政府警察局中正第二分局報告臺灣臺
    北地方法院檢察署檢察官偵查起訴。
    理    由
一、程序部分：本件被告甲○○所犯係死刑、無期徒刑或最輕本
    刑為3年以上有期徒刑以外之罪，其於準備程序中就被訴事
    實為有罪之陳述，經告知簡式審判程序之旨，並聽取當事人
    意見後，本院依刑事訴訟法第284條之1、第273條之1第1項
    規定裁定進行簡式審判程序，合先敘明。
二、上開事實，業據被告於警詢、偵訊及本院準備程序中坦承不
    諱，核與證人即被害人高瑀捷於警詢中證述之情節相符，並
    有臺北市政府警察局中正第二分局製作之刑案現場勘察報告
    、臺北市政府警察局鑑驗書等件在卷可稽，另有被告所有行
    竊時使用之螺絲起子2支扣案，是被告上開任意性之自白，
    有上開證據足以佐證，堪認為事實，本案事證明確，被告之
    犯行堪以認定，應依法論科。
三、按刑法第321條第1項第1款之夜間侵入住宅竊盜罪，其所謂
    「住宅」，乃指人類日常居住之場所而言，公寓樓頂之頂樓
    加蓋房屋亦屬之，故於夜間侵入公寓樓下之樓梯間竊盜，難
    謂無同時妨害居住安全之情形，自應成立刑法第321條第1項
    第1款於夜間侵入住宅竊盜罪（最高法院76年臺上字第2972
    號判例意旨參照）。次按刑法第321條第1項第3款之攜帶兇
    器竊盜罪，係以行為人攜帶兇器竊盜為其加重條件，此所謂
    兇器，其種類並無限制，凡客觀上足以對人之生命、身體、
    安全構成威脅，具有危險性之兇器均屬之，且祇須行竊時攜
    帶此種具有危險性之兇器為已足，並不以攜帶之初有行兇之
    意圖為必要；亦即行為人攜帶兇器有行兇之可能，客觀上具
    有危險性，即為已足，至其主觀上有無持以行兇或反抗之意
    思，尚非所問（最高法院79年度臺上字第5253號判例意旨及
    同院74年度第3次刑事庭會議決議意旨參照）。查本件被告
    行竊時所使用之螺絲起子2支，係以金屬材質製成，且其質
    地堅硬銳利，客觀上足以對於他人之生命、身體構成威脅而
    具有危險性，自屬刑法所謂兇器甚明；另被告逾越本件頂樓
    加蓋房屋落地窗進入行竊之行為，同時亦構成刑法第321條
    第1項第2款之逾越其他安全設備罪，除公訴檢察官已於審理
    中予以補充外，其與本件起訴之犯罪事實有裁判上之一罪關
    係，本院自應一併予以審判，附此敘明。又被告本件未竊得
    財物，故僅為未遂。被告復另行起意以螺絲起子2支，撬壞
    屋內樓梯之鐵門上之鎖，致該門鎖不堪用，足生損害於高瑀
    捷，故核被告所為，係犯刑法第321條第1項第3款、第2款、
    第1款、第2項之加重竊盜未遂罪、刑法第354條之毀損罪。
    被告所犯上開二罪間，犯意各別、行為互異，依法予以分論
    併罰。被告有如犯罪事實欄所示之罪刑執行完畢，有臺灣高
    等法院被告前案紀錄表在卷可參，五年內故意再犯本案二件
    有期徒刑以上之罪，均為累犯，均依刑法第47條第1項規定
    加重其刑。被告就本案加重竊盜之犯行，屬未遂，依刑法第
    25條第2項之規定，按既遂犯之刑度減輕其刑，並依法先加
    後減之。爰審酌被告有多次前科，此有臺灣高等法院被告前
    案紀錄表附卷可憑，素行不良，正值壯年，竟不思以正途謀
    生，而以竊盜手段妄想不勞而獲，不僅侵害私人財產，且危
    及社會安全，對社會國家危害甚大，惟念其犯後坦承犯行，
    態度尚可，高中肄業之智識程度，家境勉持之生活狀況，未
    竊得財物等一切情狀，爰分別量處如主文所示之刑，並定其
    應執行之刑。
四、扣案螺絲起子2支，均為被告所有，業據其供述甚明（詳偵
    查卷第58頁），且供犯本案加重竊盜及毀損門鎖犯罪所用之
    物，爰均依刑法第38條第1項第2款、第3項規定，併予宣告
    沒收。
據上論斷，依刑事訴訟法第284條之1、第273條之1第1項、第299
條第1項前段，刑法第321條第1項第3款、第2款、第1款、第2項
、第354條、第25條第2項、第47條第1項、第51條第5款、第38條
第1項第2款、第3項，刑法施行法第1條之1，判決如主文。
本案經檢察官申心蓓到庭執行職務。
中    華    民    國    98    年    6    月    22    日
                  刑事第十三庭  法  官  張文俊
以上正本證明與原本無異。
如不服本判決，應於收受送達後10日內，向本院提出上訴書狀，
並應敘述具體理由；其未敘述上訴理由者，應於上訴期間屆滿後
20日內向本院補提理由書（均須按他造當事人之人數附繕本）「
切勿逕送上級法院」。告訴人或被害人如對於本判決不服者，應
具備理由請求檢察官上訴，其上訴期間之計算係以檢察官收受判
決正本之日期為準。
                                書記官  陳鳳瀴
中    華    民    國    98    年    6    月    22    日
附錄本案論罪科刑法條全文：
中華民國刑法第321條
（加重竊盜罪）
犯竊盜罪而有左列情形之一者，處6月以上、5年以下有期徒刑：
一、於夜間侵入住宅或有人居住之建築物、船艦或隱匿其內而犯
    之者。
二、毀越門扇、牆垣或其他安全設備而犯之者。
三、攜帶兇器而犯之者。
四、結夥三人以上而犯之者。
五、乘火災、水災或其他災害之際而犯之者。
六、在車站或埠頭而犯之者。
前項之未遂犯罰之。
中華民國刑法第354條
（毀損器物罪）
毀棄、損壞前二條以外之他人之物或致令不堪用，足以生損害於
公眾或他人者，處2年以下有期徒刑、拘役或5百元以下罰金。


司法院資訊處製作；財團法人民間司法改革基金會備份。
